# 租赁期缩短的问题

提问人：zh3600 时间：2020-11-19 19:21:00
请教陈版主，准则规定“租赁变更导致租赁范围缩小或租赁期缩短的，承租人应当调减使用权资产的账面价值，以反映租赁的部分终止或完全终止。承租人应将部分终止或完全终止租赁的相关利得或损失计入当期损益。”租赁范围缩小，根据应用指南例题，是按照缩小范围比例，来确认部分终止的损益，那租赁期的缩短，是否也是按照缩短时间与原租赁期比例来确认部分终止租赁的损益？

回答人：chenyiwei
不应这样理解。对使用权资产的减少金额可能是按照缩短的租赁期占原租赁期的比例，但对于租赁负债的减少，是按照不再履行的租赁期（通常为原租约的最后期间）在原租约下应支付的租金按原租约的实际利率折现的现值，因此所减少的租赁负债账面价值占原有租赁负债账面价值的比例要低于缩短的租赁期占原租赁期的时间比例，由此会产生差额，需计入损益。